

Murat Can Développeur Web Junior

Actuellement en 1ère année de formation, je suis à la recherche d'une société pour effectuer ma 2ème année en alternance du 01/10/18 au 01/10/19.

Profil

Passionné par les nouvelles technologies, je suis devenu de façon autodidacte expert en communication sur Internet (publicité, affiliation, référencement naturel ou payant, réseaux sociaux, mailing...). Je souhaite aujourd'hui élargir mes connaissances et acquérir des compétences dans le développement Web.

Compétences techniques

CMS Wordpress - Prestashop - WooCommerce

Autonome sur la création et la gestion d'un site web "standard" ou site E-commerce.

Web Marketing, Adwords, Analytics, SEO, Email Marketing

Plus de 10 ans d'expérience avec des résultats probants.

Outils Google

Maîtrise des outils publicitaires et d'analyse de Google : Adwords, Adsense, Google Analytics, Webmaster Tools et Gsuite.

Expériences professionnelles

Freelance / Boostclic SARL Communication Internet Nantes (44)

2011 - 2016

Création et gestion d'un réseau de sites Internet. Développement et monétisation via publicité / affiliation / référencement. Création et gestion de campagnes publicitaires Adwords / Emailing / affiliation.

Gestionnaire publicitaire / HCM Advertisement LTD Sliema (Malte)

2007 - 2010

- Recherche et achat d'espaces publicitaires.
- Création et gestion de campagnes Adwords.
- Création et gestion de programmes d'affiliation.
- Création et mise en place de stratégies de communication Web.

Formations

Formation IT BOOST - Niveau Bac+1 / Institut de la filière numérique (IMIE) Angers (49)

Janvier 2018 - Septembre 2018

Bases HTML/CSS, Java, JavaScript, PHP, SQL, Python, UML. Gestion de projets numériques en formation continue.

CAP Distribution / Commercialisation / Lycée Jean Monnet Saint Etienne (42)

1996 - 1998

- 37 ans
- murat@boostclic.org
- 6 SQUARE RENE
 LACOMBE
 49170 ST GERMAIN
 DES PRES
- **6** 06 67 52 06 93
- A Permis B et véhicule
- ★ Mobilité : Dép. 44,
- 49

Programation

CMS WordPress

HTML / CSS

PHP / SQL

Javascript

Python

Java

Centres d'intérêt

Développement informatique: Création de plusieurs sites web sous Wordpress.

Web Marketing: Copywriting, Emailing, Publicité... Veille continue sur les

nouvelles pratiques.

Fitness / Course à pied

Développement personnel

Voyages

Pays visités: Malte, Autriche, Angleterre, Suisse